【裁判字號】    98,上訴,650
【裁判日期】    980722
【裁判案由】    毒品危害防制條例
【裁判全文】
臺灣高等法院臺南分院刑事判決
上  訴  人
即  被  告  甲○○
上列上訴人即被告因毒品危害防制條例案件，不服臺灣臺南地方
法院98年度訴字第433號中華民國98年5月12日第一審判決（起訴
案號：臺灣臺南地方法院檢察署98年度毒偵字第544號)，提起上
訴，本院判決如下：
    主      文
上訴駁回。
    事      實
一、甲○○曾於民國（下同）87年間因犯施用毒品案件，經臺灣
    板橋地方法院裁定送觀察、勒戒後，認無繼續施用毒品之傾
    向，於88年3月11日以87年度訴字第502號為免刑判決確定；
    復因施用毒品案件，經臺灣臺南地方法院以88年度毒聲字第
    3711號裁定送觀察、勒戒後，認有繼續施用毒品之傾向，經
    臺灣臺南地方法院檢察署檢察官提起公訴，並聲請令入戒治
    處所施以強制戒治，嗣又經裁定於89年11月15日停止戒治付
    保護管束釋放後，於90年3月16日交付保護管束期滿，上開
    案件並經臺灣臺南地方法院於89年7月14日，以89年度易字
    第996號判處有期徒刑6月確定，並與先前因竊盜等案件經同
    院判處有期徒刑1年11月確定部分接續執行，經縮短刑期假
    釋出獄後於91年8月13日出監，於91年11月13日假釋期滿執
    行完畢。又因施用毒品案件，經臺灣臺南地方法院分別以93
    年度訴字第565號判處有期徒刑1年2月確定，以94年度訴字
    第268號判處有期徒刑1年確定，因竊盜案件，經臺灣高等法
    院臺南分院以94年度上易字第58號，判處有期徒刑2年10月
    確定，經定執行刑及減刑後，於97年10月9日縮短刑期假釋
    出監。詎甲○○猶不知悔改，基於施用第一級毒品海洛因之
    犯意，自98年1月23日15時30分許回溯24小時內之某時許止
    （不含至臺南地檢署觀護人室採尿期間），在位於臺南市○
    ○路342號5樓之6住處，以針筒注射方式，施用第一級毒品
    海洛因1次。嗣於98年1月23日，經臺灣臺南地方法院檢察署
    觀護人室通知甲○○到場採尿送驗，結果呈嗎啡陽性反應，
    始悉上情。
二、案經臺灣臺南地方法院檢察署觀護人室向該署檢察官告發偵
    查起訴。
    理      由
一、被告甲○○被告經合法傳喚，無正當理由不到庭，惟查上開
    犯罪事實，業據被告甲○○於偵查及原審審理中坦承，並經
    臺灣臺南地方法院檢察署觀護人室98年2月25日簽呈、該署
    98年1月23日受保護管束人（被告）尿液檢體監管紀錄表、
    臺灣檢驗科技股份有限公司98年2月18日檢驗報告，又被告
    於98年1月23日15時30分許所採集之尿液，經送以酵素免疫
    分析法（EIA）初步檢驗及以氣相層析質譜儀法（GC/MS）確
    認檢驗結果，確呈嗎啡陽性反應之事實，亦有臺灣檢驗科技
    股份有限公司98年2月18日檢驗報告足稽，是被告於原審之
    自白核與事實相符，自可採為證據，其罪證明確，犯行堪以
    認定。
二、查海洛因依其成癮性、濫用性及對社會危害性之程度，已為
    毒品危害防制條例第二條第二項第一款列為第一級毒品。核
    被告所為，係犯毒品危害防制條例第十條第一項施用第一級
    毒品罪。其施用時非法持有第一級毒品海洛因之低度行為，
    已為其施用之高度行為所吸收，不另論罪。
三、原審適用毒品危害防制條例第10條第1項之規定，並參酌被
    告前因施用毒品經送觀察、勒戒及強制戒治之治療程序後，
    猶不思戒絕革除惡習，且於前案假釋出獄交付保護管束期間
    ，仍無法抑制對毒品之需求而為本案犯行，顯然其意志力甚
    為薄弱，迄未能戒除毒癮，兼衡被告施用毒品犯行，在性質
    上乃屬對自我身心健康之自戕行為，尚未嚴重破壞社會秩序
    、侵害他人權益，及犯後坦承犯行等一切情狀，量處有期徒
    刑十月，本院經核其認事用法，均無不當，量刑亦稱妥適。
    被告上訴意旨，認原審判決不當云云，為無理由，應予駁回
    。
四、被告經合法傳喚，無正當理由不到庭，爰不待其陳述逕行判
    決。
據上論斷，應依刑事訴訟法第368條、第371條，判決如主文。
本案經檢察官李傳來到庭執行職務。
中    華    民    國    98    年    7     月    22    日
                  刑事第五庭    審判長法  官  楊明章
                                      法  官  戴勝利
                                      法  官  顏基典
以上正本證明與原本無異。
如不服本判決應於收受送達後10日內向本院提出上訴書狀，其未
敘述上訴理由者，並得於提起上訴後10日內向本院補提理由書（
均須按他造當事人之人數附繕本）「切勿逕送上級法院」。
                                      書記官  呂嘉文
中    華    民    國    98    年    7     月    22    日
【附錄】本判決論罪科刑法條：
毒品危害防制條例第10條第1項、第2項
施用第一級毒品者，處 6 月以上 5 年以下有期徒刑。
施用第二級毒品者，處 3 年以下有期徒刑。


司法院資訊處製作；財團法人民間司法改革基金會備份。
